---
title: "Bar Charts"
author: "Renzo Cáceres Rossi"
date: '2022-03-27'
output: ioslides_presentation
---

```{r setup, include=FALSE}
knitr::opts_chunk$set(echo = FALSE)
```

## Data Set - mtcars

***mtcars*** en un data set muy popular que ya viene precargado en el lenguaje de programación R, nos enfocaremos en la variable cyl (**cilindro**) para la creación del gráfico estadístico líneas arriba mencionado.

```{r mtcars}
summary(mtcars$cyl)

summary(mtcars$gear)

# La función summary() nos proporciona un resumen estadístico del data set y la variable

```


## Diagrama de Barras - barplot()

La función `barplot()` nos permite crear diagramas de barras (**Bar Charts**) en el lenguaje de programación R, como se muestra a continuación.

```{r barplot,fig.align='center',class.source="bg-success"}
x <- table(mtcars$cyl)

colores <- c("orange","blue","purple")

barplot(x,xlab="Cilindros",ylab="Frecuencias",main="Número de Cilindros",col=colores)

# barplot() es una función base del lenguaje de programación R
```


## Matplotlilb

**Matplotlib** es una librería del lenguaje de programación Python, que nos permite crear gráficos estadísticos de gran calidad.

```{python matplotlib,results='hide',collapse=TRUE,fig.align="center"}
import matplotlib.pyplot as plt
 

eje_x = ['Python', 'R', 'Node.js', 'PHP']
 

eje_y = [50,20,35,47]
 

plt.bar(eje_x, eje_y)
 

plt.ylabel('Cantidad de usuarios')
 

plt.xlabel('Lenguajes de programación')
 

plt.title('Usuarios de lenguajes de programación')
 
plt.show()
```


# Fin de la presentación

